# 吸收合并

提问人：haikuotiangaohe 时间：2021-07-07 12:33:06
母公司对子公司持股100%，投资成本为 1000 万元，子公司净资产为-100万元，其中实收资本 1000 万元，资本公积 20 万元，盈余公积 80 万元，未分配利润-1200万元，资产总额 400 万元，负债 500 万元，吸收合并时母公司的会计处理为
借：资产 400
贷：负债 500
贷：资本公积 20
贷：盈余公积 80
贷：未分配利润-1200
贷：长期股权投资 1000
请问陈版，以上会计处理对吗？

回答人：chenyiwei
如果子公司自设立以来一直是母公司的全资子公司，则一般可以这样理解。但在实务中，要关注为何对资不抵债的子公司，母公司没有计提长投减值准备？

提问人：haikuotiangaohe 时间：2021-08-13 23:33:08
A公司吸收合并B公司，B公司于 2021 年 6 月 26 日成立清算组并进行登报公告，于 2021 年 8 月 10 日公告结束，于 8 月 12 日办理税务注销，请问B公司于公告开始日以后固定资产是否停止计提折旧，还是继续计提折旧，然后由A公司吸收合并时一并将固定资产及累计折旧带到A公司，保持固定资产计提折旧的延续性？

回答人：chenyiwei
要考虑A吸收合并B是否为同一控制下合并（还是母公司吸收合并子公司，或者非同一控制下合并下的吸收合并），以及是否清算期间B的业务并未终止，如未终止则以谁的名义开展活动，相关资产是否已转移至A等。